# 关于以自身权益工具结算的或有对价问题

提问人：咸鱼来也 时间：2020-08-19 15:05:06
陈版主 对于以自身权益工具结算的或有对价我有个问题想请教。首先根据另外一个帖子我已经确认在业绩补偿期间由于用于结算的自身权益工具数量不确定，其属于金融工具，又基于金融工具准则将其公允价值变动计入当期损益。但我还有个疑问就是当业绩补偿股数确实后，期股价的波动是否还认可，另外应当如何认定已经确认了股数。
比如业绩补偿是基于 2019 年的利润确认的。 2019 年经审定标的公司净利润确定后按照此前发行价确认了对方需补偿的股数。此后假设 2020 年 5 月该方案通过审议， 2020 年 6 月对方将补偿的股数归还我方。我的问题是1.当自身权益工具数量已经确认后。是否此时该对价已经不满足“金融资产”定义？这个时点前由于股价导致的“以自身权益工具结算的或有对价”公允价值波动需要计入损益，而这个时点后由于股价波动导致的公允价值波动是否不该再计入当期损益？
2.此时这项资产应该在其他流动资产列报还是作为权益的负数列报，因为准则明确以交付固定数量自身权益工具的属于权益工具，那么收到固定数量自身权益的究竟算某种资产还是权益负数我没找到。
3.究竟何时算确认了可以收到的自身权益工具，是 2019 年末，还是跟对方确认了补偿数量后，还是补偿方案经股东会审批后，又或者直至交割均不应认为是可以确认收到自身权益工具的数量？
还请陈版主予以解惑。

回答人：chenyiwei
在实务中，通过审计确定需补偿的业绩差额并计算出需回购的自身股份数量之后，上市公司应与业绩补偿义务人签订回购协议，对该情况予以确认。但即使在回购协议签订后，自身股份公允价值的波动仍会对最终获得补偿的金额产生影响，因而此时仍属于一项以公允价值计量且其变动计入损益的金融资产，直到实际完成回购，确认库存股为止，才会作为权益的减项，不再作为金融资产确认。即最终获得业绩补偿的累计收益金额是根据回购完成日的本企业股份市价计算确定的。